# 请教陈版，关于少数股东权益的问题？

提问人：lambeka 时间：2017-03-06 11:18:24
A公司的控股股东B为自然人，A公司的子公司C的股权结构为A公司持有70%，B持有30%，请问陈版，在A公司合并层，B持有C公司的股权的部分在A公司合并层是作为少数股东权益列示吗？

回答人：chenyiwei
是。虽然B是实际控制人，但B直接持有C的 30 ％权益并不是基于其作为A的股东的身份而间接享有的，因此在A的合并报表层面仍作为少数股东权益。